【裁判字號】    99,訴,1235
【裁判日期】    990806
【裁判案由】    清償借款
【裁判全文】
臺灣臺北地方法院民事判決              99年度訴字第1235號
原      告  台新國際商業銀行股份有限公司
法定代理人  甲○○
訴訟代理人  丙○○
            丁○○
被      告  乙○○
上列當事人間清償借款事件，本院於民國99年7 月23日言詞辯論
終結，判決如下：
    主      文
被告應給付原告新臺幣柒拾捌萬伍仟壹佰陸拾貳元，及其中本金
新臺幣肆拾萬貳仟伍佰拾貳元部分自民國九十九年四月二十八
日起至清償日止，按年息百分之二十計算之利息。
訴訟費用新台幣捌仟伍佰玖拾元由被告負擔。
    事實及理由
一、按當事人得以合意定第一審管轄法院，但以關於由一定法律
    關係而生之訴訟為限，前項合意，應以文書證之，民事訴訟
    法第24條定有明文。本件依信用卡會員約定條款第26條之約
    定，兩造合意以本院為第一審管轄法院，故原告向本院提起
    本件訴訟，核與首揭規定，尚無不合，本院就本件訴訟自有
    管轄權，合先敘明。
二、原告起訴主張略以：被告乙○○於民國89年1 月19日向伊請
    領卡別為MASTER，卡號為0000000000000000號之信用卡使用
    ，依約被告得於特約商店記帳消費，但所生之帳款應於繳款
    截止日前向伊清償或以循環信用方式繳付最低應繳金額，並
    約定每筆得計入循環信用本金之帳款自各筆帳款自實際墊款
    日起按年息20% 計算之利息，如持卡人未於每月繳款截止日
    前付清償其最低應繳金額或延誤繳款期限者，原告得依同條
    款第18條之約定請求懲罰性違約金，計算方式為未清償之本
    金按3%計算，而以連續3 期為上限。。詎料，被告乙○○自
    89 年1月19日發卡至99年4 月27日記帳消費尚餘新臺幣（下
    同）785,162 元（內含本金402,532 元、利息382,630 元）
    未按期給付，依約全部債務視為到期，尚餘如主文第1 項所
    示之本金及利息應立即清償，為此依信用卡使用契約之法律
    關係請求被告清償等語，並聲明：如主文第1項所示。
三、本件原告主張之事實，業據其提出信用卡申請書、會員約定
    條款、客戶帳務查詢、帳務值查詢等件影本為證，核屬相符
    ，並為被告所不否認，堪信原告之主張為真實。從而，原告
    依據信用卡使用契約之法律關係，請求被告給付如主文第1
    項所示之本金、利息，為有理由，應予准許。
四、據上論結，本件原告之訴為有理由。依民事訴訟法第78條，
    判決如主文。
中    華    民    國    99    年    8     月    6     日
                  民事第六庭法  官  蔡和憲
上為正本係照原本作成。
如對本判決上訴，須於判決送達後20日內向本院提出上訴狀。如
委任律師提起上訴者，應一併繳納上訴審裁判費。
中    華    民    國    99    年    8     月    6     日
                           書記官   廖素芳

司法院資訊處製作；財團法人民間司法改革基金會備份。
